臺灣基隆地方法院基隆簡易庭民事判決
109年度基簡字第1397號
原      告  劉易鑫  

被      告  林依漪  


訴訟代理人  李新吉  
上列當事人間請求給付租金事件，本院於民國110年1月14日言詞
辯論終結，判決如下：
    主  文
被告應給付原告新臺幣貳拾伍萬陸仟元，及自民國一百零九年十
月二十四日起至清償日止，按年息百分之五計算之利息。
訴訟費用新臺幣貳仟柒佰陸拾元由被告負擔。
本判決得假執行。 
    事實及理由
一、原告起訴主張：
　　兩造前於民國108年9月6日簽訂租賃契約（下稱系爭租約）
    ，約定由被告向原告承租門牌號碼基隆市○○路000號1樓之1
    房屋（下稱系爭房屋），租賃期間自109年1月1日起至112年
    12月31日止，被告並應於每月1日前給付租金新臺幣（下同
    ）32,000元。詎被告自109年3月1日起即未依約給付租金，
    迄同年10月1日止共積欠8個月合計256,000元【計算式：32,
    000元×8個月＝256,000元】之租金未給付，迭經原告催討未
    果，爰依系爭租約之法律關係提起本件訴訟。並聲明：被告
    應給付原告256,000元，及自起訴狀繕本送達翌日起至清償
    日止，按年息5%計算之利息。
二、被告則聲明請求駁回原告之訴，並答辯略以：
    原告於105年4月22日將原為其所有之系爭房屋辦理信託登記
    於其胞姊即訴外人劉珈君名下，劉珈君復於同年6月14日因
    繼承取得系爭房屋坐落之基隆市○○區○○段0○段000地號土地
    ，被告乃自109年3月1日起至110年1月1日間將系爭房屋租金
    交付予劉珈君，原告既非系爭房屋之所有權人，被告自無須
    按月將系爭房屋租金交付予原告。
三、經查，原告主張兩造於108年9月6日簽訂系爭租約，約定由
    被告向原告承租系爭房屋，租賃期間自109年1月1日起至112
    年12月31日止，被告應於每月1日前給付租金32,000元，而
    被告自109年3月1日起即未依約給付租金，迄109年10月1日
    止共積欠8個月之租金合計256,000元未給付，迭經原告催討
    未果等事實，業據其提出房屋租賃契約書、存證信函暨郵件
    回執等件影本為證，且為兩造所不爭執，應堪信為真實。
四、按稱租賃者，謂當事人約定，一方以物租與他方使用、收益
    ，他方支付租金之契約；承租人應依約定日期，支付租金，
    民法第421條第1項、第439條前段定有明文。又租賃係特定
    當事人間所定之契約，出租人並不以所有人為限，倘當事人
    間就租賃物及租金意思表示一致，其契約即為成立，縱非由
    所有人出租，仍不影響當事人間契約之效力（最高法院85年
    台上字第1216號判決意旨參照）；債權契約為特定人間之權
    利義務關係，僅債權人得向債務人請求給付，此為債之相對
    性原則（最高法院102年度台上字第1513號判決意旨參照）
    。又按依債務本旨，向債權人或其他有受領權人為清償，經
    其受領者，債之關係消滅，民法第309條第1項亦有明定。是
    債務人向債權人或有受領權之人為清償，始符債務之本旨而
    使債之關係消滅，若由無受領權之第三人受領，原則上不發
    生清償之效力，債務人仍對債權人負有債務。查被告自109
    年3月1日起未依系爭租約給付租金予原告，迄同年10月1日
    止共積欠8個月之租金合計256,000元未清償，既如前述，則
    原告請求被告給付前開欠繳租金，即屬有據。至被告雖辯稱
    原告於105年4月22日將系爭房屋辦理信託登記，已非系爭房
    屋之所有權人，其無須給付原告系爭房屋租金，且其已自10
    9年3月1日起將系爭房屋租金交付予系爭房屋之受託人劉珈
    君云云。惟查，系爭租約既係存在於兩造之間，揆諸前揭說
    明，原告是否為系爭房屋之所有權人，均不影響租賃契約之
    成立，被告自應於租賃期間將每月租金32,000元全數交付予
    原告，始係履行租金之給付義務，而訴外人劉珈君並非系爭
    租約之當事人，被告復未舉證證明其為有權受領租金之人，
    則其自109年3月起將每月租金32,000元交付予劉珈君，自不
    生對原告清償之效力，被告上開所辯，要無可採。
五、末按給付有確定期限者，債務人自期限屆滿時起，負遲延責
    任。遲延之債務，以支付金錢為標的者，債權人得請求依法
    定利率計算之遲延利息。應付利息之債務，其利率未經約定
    ，亦無法律可據者，週年利率為百分之五。民法第229條第1
    項、民法第233條第1項前段、第203條分別定有明文。本件
    原告請求被告給付之109年3月1日至同年10月1日之租金，係
    分別以各該月1日為給付之確定期限，而原告僅請求被告給
    付自起訴狀繕本送達翌日即109年10月24日起算之法定遲延
    利息，自無不許之理。從而，原告本於系爭租約之法律關係
    ，請求被告給付系爭房屋自109年3月1日至同年10月1日間共
    8個月之租金256,000元，及自109年10月24日起至清償日止
    ，按年息5%計算之利息，為有理由，應予准許。
六、本件第一審裁判費為2,760元，此外核無其他費用之支出，
    爰依職權確定本件訴訟費用由敗訴之被告負擔。
七、本件係訴訟標的金額未逾500,000元，適用簡易程序所為被
    告敗訴之判決，依民事訴訟法第389條第1項第3款，應依職
    權宣告假執行。
八、據上論結，本件原告之訴為有理由，依民事訴訟法第436條
    第2項、第78條、第87條第1項、第389條第1項第3款，判決
    如主文。
中　　華　　民　　國　　110 　年　　1 　　月　　29　　日
                  基隆簡易庭法　官　姚貴美
以上正本係照原本作成。
對於本件判決如有不服，應於收受送達後20日內向本院提出上訴
書狀，上訴於本院合議庭，並按他造當事人之人數附具繕本。如
委任律師提起上訴者，應一併繳納上訴審裁判費。 
中　　華　　民　　國　　110 　年　　1 　　月　　29　　日
                            書記官　湯惠芳